【裁判字號】    92,交聲,29
【裁判日期】    920320
【裁判案由】    違反道路交通管理處罰條例聲明異議
【裁判全文】
臺灣新竹地方法院交通事件裁定                      九十二年度交聲字第二九號
    移
    異  議  人
    即受處分人  甲○○
右列異議人因違反道路交通管理處罰條例案件，對於交通部公路總局新竹區監理所新
竹市監理站民國九十二年一月十五日竹監新自字第裁五一－Ｆ00000000號所
為之違反道路交通管理事件裁決處分，聲明異議，本院裁定如左：
      主  文
原處分撤銷。
甲○○汽車駕駛人，行車速度，超過規定之最高時速，處罰鍰新臺幣壹仟玖佰元，並
記違規點數壹點。
      理  由
一、按受處分人，不服主管機關所為之處分，得於接到裁決書之翌日起二十日內，向
    管轄地方法院聲明異議。又交通法庭認為聲明異議有理由或聲明異議雖無理由而
    原處分不當或違法者，應以裁定將原處分經聲明異議部分撤銷，並自為裁定。道
    路交通管理處罰條例第八十七條第一項、道路交通案件處理辦法第二十條前段分
    別定有明文。
二、復按汽車駕駛人，行車速度，超過規定之最高時速，或低於規定之最低時速，或
    裝用測速雷達感應器者，處新臺幣（下同）一千二百元以上二千四百元以下罰鍰
    ；其感應器沒入之。汽車駕駛人有第四十條第一項之情形者，除依原條款處罰鍰
    外，並予記違規點數一點。另違反道路交通管理事件統一裁罰標準及處理細則，
    由交通部會同內政部定之，道路交通管理處罰條例第四十條第一項、第六十三條
    第一項第一款、第九十二條定有明文。而汽車駕駛人行車速度，超過規定之最高
    速度二十公里以上者，期限內繳納或到案聽候裁決者，處一千九百元之罰鍰，違
    反道路交通管理事件統一裁罰標準表亦定有明文。
三、原處分意旨略以：受處分人甲○○於民國九十一年十月二十九日晚間十一時五十
    分許駕駛車牌號碼ＪＧ－九０九九號自用小客車，在通霄台一線公路北向一三六
    公里處限速時速五十公里路段以時速七十五公里超速行駛，為苗栗縣警察局交通
    警察隊填掣苗縣警交字第Ｆ00000000號舉發違反道路交通管理事件通知
    單，異議人到案不服裁罰，移送機關乃依道路交通管理處罰條例第四十條第一項
    規定，於九十二年一月十五日填掣竹監新自字第裁五一－Ｆ00000000號
    違反道路交通管理事件裁決書處罰異議人一千九百元等情。
四、聲明異議意旨略以：異議人於九十一年十月二十九日晚間十一時五十分許，駕駛
    車牌號碼ＪＧ－九０九九號自用小客車於通霄台一線行駛，經苗栗縣警察局填掣
    舉發違反道路交通管理事件通知單，惟該通知單所載違規方向與異議人所行駛之
    方向不同，公里數之記載亦不相同，且有可能係因其他車輛超速，致異議人所駕
    駛之自小客車遭拍照，公權力改來改去，如何讓老百姓信服等語。
五、經查：經本院函請苗栗縣警察局說明舉發違反道路交通管理事件通知單更改違規
    地點之理由，該局函覆稱「首揭違規地點係因本局員警於填單時誤植違規地點代
    號，正確違規地點於採證照片第一張第三行右邊所顯示『１３６３』即是台一線
    一三六‧三公里，次查ＪＧ－九０九九號車係壓過地面感應圈後，經自動測速拍
    照，於採證照片內顯示１即為第一車道（內側），其第二張採證照片顯示之『Ｖ
    ＝７５』即為速度顯示」，有該局九十二年二月十九日苗警交字第０九二０００
    三八四四號函文一份暨所附採證照片二幀在卷可按，且異議人於本院調查中亦供
    承，確實行經上開路段，照片上所示車輛為其所駕駛之自小客車等情，足以認定
    異議人於九十一年十月二十九日晚間十一時五十分許駕駛車牌號碼ＪＧ－九０九
    九號自用小客車，行經通霄台一線公路北向一三六點三公里處限速時速五十公里
    路段時，確實以時速七十五公里超速行駛，因此交通部公路總局新竹區監理所新
    竹市監理站九十二年一月十五日竹監新自字第裁五一－Ｆ00000000號裁
    決書所載違規地點及事實並無錯誤，至苗栗縣警察局警員所填掣舉發違反道路交
    通管理事件通知單所載違規地點雖經過更正，然並不影響異議人超速行駛之事實
    。異議人雖又辯稱有可能係因其他車輛超速，致異議人所駕駛之自小客車遭拍照
    ，惟依卷附採證照片所示，並無其他車輛行經該處，且照片上關於車道之記載亦
    與異議人所駕自小客車行駛車道相符，是以，異議人所辯並不足採。
六、綜上所述，異議人所為確實違反上開道路交通管理處罰條例之規定，原處分機關
    即移送機關依道路交通管理處罰條例第四十條第一項規定處罰受處分人固非無據
    。惟查，本件汽車駕駛人，行車速度，超過規定之最高時速，依道路交通管理處
    罰條例第四十條第一項，以及違反道路交通管理事件統一裁罰標準表，應處一千
    九百元罰鍰，並應依同條例第六十三條第一項第一款規定記違規點數一點，是本
    件受處分人之異議雖無理由，然原處分機關疏未援引同條例第六十三條第一項第
    一款之規定，記違規點數一點，原處分顯有不當，自應由本院將原處分撤銷，仍
    以受處分人即ＪＧ－九０九九號汽車之駕駛人有違反道路交通管理處罰條例第四
    十條第一項、第六十三條第一項第第一款之事由，並依據違反道路交通管理事件
    統一裁罰標準，裁處受處分人罰鍰一千九百元及記違規點數一點，以資適法。
七、據上論斷，應依道路交通案件處理辦法第二十條前段，裁定如主文。
中      華      民      國    九十二      年     三     月      二十    日
                               臺灣新竹地方法院交通法庭
                                  法    官   雷  雅  雯
右正本證明與原本無異。
如不服本裁定，應於裁定送達後五日內向本院提出抗告狀。
                                   書 記 官  汪  淑  菁
中      華      民      國    九十二      年     三     月      二十    日


司法院資訊處製作；財團法人民間司法改革基金會備份。
